臺灣板橋地方法院刑事判決　　　　　　　96年度易字第2807號
公　訴　人　臺灣板橋地方法院檢察署檢察官
被　　　告　丙○○
　　　　　　　　　　（現於臺灣新店戒治所強制戒治中）
　　　　　　甲○○
上列被告因竊盜等案件，經檢察官提起公訴（九十六年度偵字第
一六三三九號），本院判決如下：
    主    文
丙○○毀越門扇於夜間侵入住宅竊盜，累犯，處有期徒刑玖月。
甲○○收受贓物，累犯，處拘役伍拾伍日，如易科罰金，以新臺
幣壹仟元折算壹日。
    犯罪事實
一、丙○○前因違反麻醉藥品管理條例案件，經臺灣高等法院以
    八十三年上訴字第六八三九號判處有期徒刑五年六月，併同
    其所另犯之偽藥、違反麻醉藥品管理條例等所分別判處之有
    期徒刑四月與三月，定執行刑為有期徒刑五年十月，並自民
    國八十五年一月二十四日起入監執行，而於八十八年一月二
    十六日假釋並交付保護管束，並於九十年十二月十三日撤銷
    假釋繼續執行殘刑，於九十二年五月二十三日縮刑期滿執行
    完畢；甲○○前因偽造文書及施用第一級與第二級毒品案件
    ，經本院於九十三年九月六日以九十三年度院以九十三年度
    訴緝字第一三五號判決，分別判處有期徒刑五月、八月及四
    月，並定執行刑為有期徒刑一年三月確定，並九十四年九月
    七日縮刑期滿執行完畢。渠等二人均不知悔改，丙○○基於
    為自己不法所有之意圖，於九十六年四月三十日凌晨三時許
    之夜間，以不詳工具，破壞乙○○位在臺北縣永和市○○路
    九十五巷二弄四號住處門鎖後，侵入屋內，竊取乙○○所有
    之皮包一個（內有新臺幣九千四百元、美金六元、信用卡二
    張、身分證一張、健保卡二張及行動電話一支）、行動電話
    一支、鐵琴一臺，得手後即據為己有。甲○○則基於收受贓
    物之犯意，於丙○○竊取上開物品得手後，自丙○○處收受
    丙○○上開竊得之皮包。嗣經乙○○發現遭竊報警處理，經
    警調閱現場監視錄影畫面後，而循線查悉上情。
二、案經臺北縣政府警察局永和分局報告臺灣板橋地方法院檢察
    署檢察官偵查起訴。
    理    由
一、訊據被告丙○○對於有竊取被害人乙○○之鐵琴一台部分固
    予承認，惟矢口否認有毀越門扇於夜間侵入住宅之情，亦否
    認有竊得被害人所有之皮包一情，辯稱當時只有拿放在門口
    之鐵琴，並將之交予被告甲○○云云；被告甲○○對於有由
    被告丙○○處收到包包一事故予承認，惟否認知悉該包包屬
    於贓物，辯稱其以為該處係被告丙○○之朋友家，且僅收到
    放置雜物之白色布袋子而已云云。經查：
  (一)本件被害人位於臺北縣永和市○○路九十五巷二弄四號之住
    處，為他人於九十六年四月三十日凌晨三時許之夜間，以不
    詳工具破壞門鎖後，侵入屋內，並遭竊取被害人所有之皮包
    一個（內有新臺幣九千四百元、美金六元、信用卡二張、身
    分證一張、健保卡二張及行動電話一支）、行動電話一支、
    鐵琴一臺等物一情，業據證人即被害人證述明確（分見臺灣
    板橋地方法院檢察署九十六年度偵字第一六三三九號卷第十
    一頁至第十二頁、第三十八頁），此情已足認定。又當時在
    場之人共有被告二人，且渠等手上均有拿物品，其中被告甲○○手上所拿者，係一白色袋狀物品，被告丙○○所拿者則
    為黑色物品一情，復有監視錄影翻拍照片五張在卷可稽（同
    見上開偵卷第十三頁至第十五頁），此情同足認定。徵諸被
    告丙○○自承有竊取被害人家中之物品、被告甲○○自承當
    時有收受被告丙○○所交付之白色袋子等情，足認本件被告
    丙○○確有前述竊盜犯行，且有竊得被害人之皮包一個、行
    動電話一支及鐵琴一台等物，而被告甲○○亦有收受被告丙○○所竊得前述物品中之白色皮包一情，此部分之情節均已
    堪認定。
  (二)被告丙○○雖辯稱僅竊得鐵琴一台云云，然如前述，本件被
    害人所失竊之物，除鐵琴一台外，尚有行動電話及皮包各一
    個，且由前述監視錄影翻拍照片觀之，當時與被告丙○○共
    同前往之被告甲○○，其手上亦有一白色袋狀物品，此與被
    害人所述有遺失白色皮包一情相吻合，足認被告丙○○辯稱
    且竊得鐵琴一台云云，並不足採；至被告甲○○雖辯稱僅拿
    取被告丙○○所交付之裝有雜物之袋子，且當時以為該處係
    被告丙○○之朋友家云云，然由前述被害人所述之內容可知
    ，被害人當時係遺失裝有幣九千四百元、美金六元、信用卡
    二張、身分證一張、健保卡二張及行動電話一支之白色皮包
    一個，而被告甲○○又自承知悉該皮包係被告丙○○自被害
    人住處所取並交予其，足認當時被告甲○○所收受被告丙○○交付之皮包，當即係被害人所失竊之皮包，是被告甲○○
    所辯係收受被告丙○○所交付裝有雜物之袋子云云，並不足
    採。
  (三)綜上所述，本件事證明確，被告二人犯行均堪認定，所辯並
    不足採。
二、本件被告丙○○於凌晨三時許之夜間，以破壞被害人門鎖之
    方式，侵入被害人之家中行竊，核其所為，係犯刑法第三百
    二十一條第一項第一款、第二款之加重竊盜罪；被告甲○○
    明知被告丙○○所交予其之物為贓物，竟仍予以收受，核其
    所為，係犯刑法第三百四十九條第一項之收受贓物罪。被告
    丙○○前因違反麻醉藥品管理條例案件，經臺灣高等法院以
    八十三年上訴字第六八三九號判處有期徒刑五年六月，併同
    其所另犯之偽藥、違反麻醉藥品管理條例等所分別判處之有
    期徒刑四月與三月，定執行刑為有期徒刑五年十月，並自八
    十五年一月二十四日起入監執行，而於八十八年一月二十六
    日假釋並交付保護管束，並於九十年十二月十三日撤銷假釋
    繼續執行殘刑，於九十二年五月二十三日縮刑期滿執行完畢
    ；被告甲○○前因偽造文書及施用第一級與第二級毒品案件
    ，經本院於九十三年九月六日以九十三年度院以九十三年度
    訴緝字第一三五號判決，分別判處有期徒刑五月、八月及四
    月，並定執行刑為有期徒刑一年三月確定，並九十四年九月
    七日縮刑期滿執行完畢等情，有臺灣高等法院被告前案紀錄
    表一份在卷可稽，渠等於徒刑執行完畢後，五年內再因故意
    犯本件之罪，均為累犯，應依刑法第四十七條第一項加重其
    刑。爰審酌被害人因本件犯罪所生之損害、被告二人犯罪之
    手段、犯罪後之態度及其他一切情狀，分別量處如主文所示
    之刑，並就被告甲○○之部分，諭知易科罰金之折算標準，
    以示懲儆。
據上論斷，應依刑事訴訟法第二百九十九條第一項前段，刑法第
三百二十一條第一項第一款、第二款、第三百四十九條第一項，
第四十七條第一項、第四十一條第一項，刑法施行法第一條之一
，判決如主文。
本案經檢察官張誌洋到庭執行職務
中　　華　　民　　國　　96　　年　　12　　月　　12　　日
                  刑事第四庭法  官  吳冠霆
上列正本證明與原本無異。
如不服本判決，應於判決送達後十日內敘明上訴理由，向本院提
出上訴狀（應附繕本），上訴於臺灣高等法院。
                            書記官  黃炎煌
中　　華　　民　　國　　96　　年　　12　　月　　12　　日
附錄法條：刑法第三百二十一條、第三百四十九條
中華民國刑法第321條
（加重竊盜罪）
犯竊盜罪而有左列情形之一者，處 6 月以上、 5 年以下有期徒
刑：
一  於夜間侵入住宅或有人居住之建築物、船艦或隱匿其內而犯
之者。
二  毀越門扇、牆垣或其他安全設備而犯之者。
三  攜帶兇器而犯之者。
四  結夥三人以上而犯之者。
五  乘火災、水災或其他災害之際而犯之者。
六  在車站或埠頭而犯之者。
前項之未遂犯罰之。
中華民國刑法第349條
（普通贓物罪）
收受贓物者，處 3 年以下有期徒刑、拘役或 5 百元以下罰金。
搬運、寄藏、故買贓物或為牙保者，處 5 年以下有期徒刑、拘役
或科或併科 1 千元以下罰金。
因贓物變得之財物，以贓物論。
